【裁判字號】    89,易,1852
【裁判日期】    891011
【裁判案由】    竊盜
【裁判全文】
臺灣板橋地方法院刑事判決                        八十九年度易字第一八五二號
    公  訴  人  臺灣板橋地方法院檢察署檢察官
    被      告  乙○○
右列被告因竊盜案件，經檢察官提起公訴（八十九年度偵字第五五六Ｏ號）及移送併
案審理（八十九年度偵字第一五六四五號），本院判決如左：
    主  文
乙○○連續竊盜，累犯，處有期徒刑陸月，扣案汽車鑰匙壹支沒收。
    事  實
一、乙○○前於民國八十五年六月十七日因違反麻醉藥品管理條例案件，經本院判處
    應執行有期徒刑二年十月確定，於八十六年五月十七日假釋出獄，再於八十七年
    九月廿九日縮短刑期執行完畢，猶不知悔改，竟基於概括犯意，於八十九年二月
    三日上午八時許，在台北縣新莊市○○路七十七巷十七號前，見甲○○將其所有
    車牌號碼ＨＺＴ─九六一號重型機車停放於該處，疏於注意未將機車鑰匙取下，
    遂萌生不法所有之意圖，乘四下無人之際，發動機車電門，竊取上開機車，得手
    後供己騎用。嗣於八十九年二月十三日凌晨一時三十分許，乙○○騎乘上開機車
    在台北縣新莊市○○○路二Ｏ七巷底附近為警查獲，並扣得乙○○所有、非供竊
    取機車所用之鑰匙一串（共十支）。乙○○於八十九年八月十三日晚間十一時許
    ，在台北縣新莊市○○路、民安東路口附近，復意圖為自己不法之所有，而基於
    上開概括犯意，以其所有之汽車鑰匙一支，竊取丙○○所有停放於該處之車牌號
    碼ＤＨ─Ｏ四六六號自用小貨車，得手後，旋在八十九年八月十四日上午某時，
    將上開自用小貨車借予不知情之友人劉天賜使用，嗣因乙○○之另一名不知情之
    友人蔡富吉欲向劉天賜拿取前揭自用小貨車使用，二人於八十九年八月十四日晚
    間七時許，在台北縣新莊市○○路九十巷二弄內發生爭執，經警前往處理後，發
    現該車為失竊之贓車，始循線查知上情。
二、案經台北縣警察局新莊分局報請台灣板橋地方法院檢察署檢察官偵查起訴，及移
    送併案審理。
    理  由
一、訊據被告乙○○坦承右揭事實不諱，核與被害人甲○○於警訊、本院訊問時指述
    之情節，證人顏銘沂（承辦警員）於偵查中證述之情節，及被害人丙○○、證人
    劉天賜、蔡富吉於警訊中指述之情節相符，並有被害人甲○○、丙○○出具之贓
    物認領保管單各一紙在卷（分別附於台灣板橋地方法院檢察署八十九年度偵字第
    五五六Ｏ號案卷第七頁、台北縣警察局刑案偵查卷宗內），及被告乙○○所有供
    竊取上開自用小貨車所用之汽車鑰匙一支扣案可資佐證，被告乙○○之自白顯與
    事實相符。本件事證明確，被告犯行堪以認定，應依法論科。
二、核被告乙○○意圖為自己不法之所有，而竊取他人之財物，所為係犯刑法第三百
    二十條第一項竊盜罪。被告乙○○達先後二次竊盜犯行，時間緊接，所犯罪名相
    同，顯係出於概括之犯意為之，為連續犯，爰依刑法第五十六條之規定以一罪論
    ，並加重其刑。公訴人雖僅就被告乙○○所為竊取甲○○前揭機車之犯行起訴，
    移送併案審理部分並未經起訴，惟該部分犯行與被告業經起訴部分犯行有連續犯
    之裁判上一罪關係，本院自得併與審究，併此敘明。查被告乙○○有如事實欄所
    示之前科犯行，有台灣高等法院檢察署刑案紀錄簡覆表一件在卷可稽，其於有期
    徒刑執行完畢五年以內再犯本件有期徒刑以上之罪，為累犯，應依刑法第四十七
    條規定遞加重其刑。爰審酌被告犯罪之動機、目的、手段、所生危害、犯罪後坦
    承犯行、態度尚稱良好等一切情狀，量處如主文所示之刑，以資懲儆。扣案汽車
    鑰匙一支係被告乙○○所有供犯罪所用之物，業據被告供明在卷，應依刑法第三
    十八條第一項第二款之規定宣告沒收。至扣案機車鑰匙一串（共十支）雖係被告
    乙○○所有之物，惟被告堅決否認有持該機車鑰匙一串犯罪。經查，被害人甲○○於本院訊問時陳稱：伊當時將車鑰匙留在車上，機車和整串鑰匙不見，後來鑰
    匙也有領回去等語（參見本院八十九年六月廿三日訊問筆錄），是被告乙○○辯
    稱未使用其所有之機車鑰匙竊取機車，應與事實相符，堪以採信。既扣案機車鑰
    匙一串（共十支）並非供犯罪所用之物，本院自不為沒收之宣告，併此敘明。
據上論斷，應依刑事訴訟法第二百九十九條第一項前段，刑法第三百二十條第一項、
第五十六條、第四十七條、第三十八條第一項第二款，罰金罰鍰提高標準條例第一條
前段，判決如主文。
本案經檢察官毛有增到庭執行職務
中      華      民      國      八十九      年      十      月    十一  日
                                  臺灣板橋地方法院刑事第三庭
                                          法  官  連育群
右正本證明與原本無異。
如不服本判決，應於判決送達後十日內，向本院提出上訴狀。
                                          書記官  蘇恩慶
中      華      民      國      八十九      年      十      月    十一  日
附錄論罪法條
刑法第三百二十條意圖為自己或第三人不法之所有，而竊取他人之動產者，為竊盜罪
，處五年以下有期徒刑、拘役或五百元以下罰金。
意圖為自己或第三人不法利益，而竊佔他人之不動產者，依前項之規定處斷。
前二項之未遂犯罰之。


司法院資訊處製作；財團法人民間司法改革基金會備份。
